【裁判字號】    90,台上,1891
【裁判日期】    901025
【裁判案由】    損害賠償
【裁判全文】
最高法院民事裁定                                九十年度台上字第一八九一號
    上  訴  人  台中汽車客運股份有限公司
    法定代理人  張啟仲
    訴訟代理人  吳志清律師
    被 上訴 人  丙○○
                己○○
                戊○○
                丁○○
                乙○○
                甲○○
右當事人間請求侵權行為損害賠償事件，上訴人對於中華民國九十年四月三日台灣高
等法院台中分院第二審判決（八十九年度上字第五一五號），提起上訴，本院裁定如
：
    主  文
上訴駁回。
第三審訴訟費用由上訴人負擔。
    理  由
按對於第二審判決上訴，非以其違背法令為理由，不得為之。民事訴訟法第四百六十
七條定有明文。依同法第四百六十八條規定，判決不適用法規或適用不當者，為違背
法令。而判決有同法第四百六十九條所列各款情形之一者，為當然違背法令。是當事
人提起上訴，如依民事訴訟法第四百六十八條規定，以第二審判決有不適用法規或適
用法規不當為理由時，其上訴狀或理由書應有具體之指摘，並揭示該法規之條項或其
內容。若係成文法以外之法則，應揭示該法則之旨趣。倘為司法院解釋、或本院之判
例，則應揭示該判解之字號或其內容。如以民事訴訟法第四百六十九條所列各款情形
為理由時，其上訴狀或理由書，應揭示合於該條款之事實。上訴狀或理由書如未依此
項方法表明，或其所表明者，顯與上開法條規定之情形不相合時，即難認為已對第二
審判決之違背法令有具體之指摘，其上訴自難認為合法。本件上訴人對第二審判決提
起上訴，雖以該判決違背法令為由，惟核其上訴理由狀所載內容，徒就原審取捨證據
、認定事實之職權行使暨本其自由裁量權所酌定之慰藉金額，所論斷：上訴人僱用之
司機蔡貴樹駕駛營業大客車闖越紅燈違規左轉撞及被害人張旭全所騎之機車倒地，致
張旭全顱內出血死亡，為上訴人所不爭，並有道路交通事故調查報告表、驗斷書附於
台灣台中地方法院八十八年度交訴字第二四號刑事卷可稽，堪信為真實。又被上訴人
提出張旭全於事故發生當時所配戴之安全帽一頂，經勘驗帽內有血跡，核與被上訴人
丙○○之陳述及證人即交通警員馬延長（更名馬碩鴻）之證詞相符，上訴人辯稱被害
人未戴安全帽，與有過失，不足採信。再被害人年逾六十，因車禍遽亡，民間習俗著
重誦經超渡，被上訴人甲○○請求誦經費用經核減後合計應以新台幣十五萬元為適當
。被上訴人分別為被害人之子女及配偶，渠等依民法第一百八十八條第一項前段、第
一百九十二條第一項、第二項、第一百九十四條等規定，請求上訴人連帶負損害賠償
責任，自無不合，應予准許等情，指摘其為不當，並就原審已論斷者，泛言未論斷，
而非具體表明合於不適用法規、適用法規不當、或民事訴訟法第四百六十九條所列各
款之事實，難認對該判決之如何違背法令已有具體之指摘。依首揭說明，應認其上訴
為不合法。
據上論結，本件上訴為不合法。依民事訴訟法第四百八十一條、第四百四十四條第一
項、第九十五條、第七十八條，裁定如主文。
中      華      民      國     九十     年      十      月    二十五    日
                              最高法院民事第七庭
                                  審判長法官  蘇  茂  秋
                                        法官  徐  璧  湖
                                        法官  朱  建  男
                                        法官  曾  煌  圳
                                        法官  李  慧  兒
      右正本證明與原本無異
                                              書  記  官
中      華      民      國     九十     年     十一     月      六      日


司法院資訊處製作；財團法人民間司法改革基金會備份。
